Ian Silva Lanni

(48) 99153-8187 | <u>ianslanni@gmail.com</u>

Brasileiro | Florianópolis - Santa Catarina

linkedin.com/in/iansilvalanni

Objetivo:

Designer - Redes Sociais

Resumo de Qualificações:

Designer Industrial pela UDESC. Atualmente autônomo, atendendo clientes fixos no Brasil e Estados Unidos como designer freelancer. Mais de 4 anos de experiência no mercado de Marketing Digital. Habilidades de encontrar soluções criativas para os problemas, ser auto disciplinado e orientado para processos. Capacidade de desenvolver projetos de criação de identidade visual, campanhas para Marketing Digital, peças para mídias sociais e anúncios online, landing pages, flyers, banners para e-mail marketing e materiais de comunicação visual em geral. Dedicado a seguir carreira no mercado criativo.

Formação:

BEL Design Industrial, Universidade do Estado de Santa Catarina | 2014 - 2019

Experiência profissional:

Hallmark Homes - Indiana, EUA | 05/2023 - Presente - Designer Gráfico

- Gestão de conteúdo visual para redes sociais e email marketing, aumentando a presença da marca online;
- Edição e tratamento de imagens para uso em mídias digitais e impressas, garantindo alta qualidade visual;
- Criação de materiais promocionais para eventos, incluindo cartazes, stands e folhetos.

AltoQi Tecnologia | 01/2022 - 05/2023 - Designer Gráfico

- Colaboração com colegas de marketing para desenvolver conceitos visuais e campanhas publicitárias;
- Desenvolvimento de identidades visuais para novos produtos e serviços, alinhadas à estratégia de marca;

- Criação de materiais gráficos para campanhas de marketing, incluindo desenvolvimento de layouts para landing pages, banners, flyers, posts para redes sociais, e conteúdos visuais para campanhas de e-mail marketing;
- Manutenção da consistência visual da marca em todos os canais de comunicação.

Agência Vocali | 01/2021 - 01/2022 - Designer Gráfico

- Criação de materiais digitais e impressos para clientes de Inbound Marketing e Comunicação Interna: Identidade visual, peças para mídias sociais e anúncios online, banners para e-mail marketing e newsletter, diagramação de e-books e apresentações. Clientes atendidos: Portal Telemedicina, Havan, RD Station e Movidesk;
- Criação e desenvolvimento da nova identidade visual da agência em 2021.

Agência Novo Discurso | 08/2020 - 11/2020 - Designer Gráfico - Temporário

- Desenvolvimento de marca pessoal de candidatos políticos;
- Criação de materiais impressos como santinhos, adesivos, camiseta e bandeiras;
- Criação de peças para mídias sociais de candidatos políticos;
- Criação de peças publicitárias para anúncios online.

Languages:

Português - nativo

Inglês - avançado

Cursos:

Primeira Classe:

Design, Fotografia, Direção de Arte, Photoshop, Inteligência Artificial;

UX Unicórnio:

• UI Design, UX Strategy, UX Research, UX Writing, Workshops e Colaboração;

Curso Completo de Design de Interface:

 Design de Interface, UX - User Experience Design, UI - User Interface Design, AI -Arquitetura de Informação, Usabilidade, Design Web / Sistemas, Design Mobile, Prototipagem.

Softwares:

Figma, Photoshop, Illustrator.